【裁判字號】    95,交聲,81
【裁判日期】    951031
【裁判案由】    違反道路交通管理處罰條例
【裁判全文】
臺灣宜蘭地方法院交通事件裁定          95年度交聲字第81號
移送機關    交通部公路總局臺北區監理所宜蘭監理站
異  議  人  乙○○
代  理  人  丙○○
上列受處分人因違反道路交通管理處罰條例案件，對於交通部公
路總局臺北區監理所宜蘭監理站於民國95年6月2日所為之宜監字
第裁43-DA0000000號裁決處分，聲明異議，本院裁定如下：
    主  文
異議駁回。
    理  由
一、原處分機關係以：異議人乙○○於民國95年2月4日9時17分
    ，將車牌號碼EDC-209號輕型機車，停放在桃園縣中壢市○
    ○路182號劃有黃線禁止停車標線之處所，經桃園縣政府警
    察局交通隊警員掣單舉發。嗣經原處分機關依道路交通管理
    處罰條例第56條第1項第4款之規定，裁處新臺幣（下同）60
    0元罰鍰。
二、聲明異議意旨略以：異議人居住在違規地點樓上，該地點樓
    下係民眾服務站，停車格有限，許多駕駛人為搶奪停車格可
    能任意移動他人機車，於95年1月27日異議人即將車牌號碼
    EDC-209號輕型機車停放在桃園縣中壢市○○路182號前機車
    停車格內，始返回宜蘭縣過年，而95年2月4日9時17分係春
    節期間，異議人返回宜蘭家鄉多日，車牌號碼EDC-209號輕
    型機車係遭他人移動，始被移到禁止停車標線處，故異議人
    並無違規停車之行為，為此聲明異議，請求撤銷原處分等語
    。
三、按汽車駕駛人停車時，在設有禁止停車標誌、標線之處所停
    車者，處600元以上1,200元以下罰鍰，道路交通管理處罰條
    例第56條第1項第4款定有明文。
四、經查：
（一）證人甲○○於本院訊問時證述：「我在桃園縣警察局交通
      隊任職迄今3、4年，職務內容為外勤，即拖吊及一般交通
      取締勤務。本件交通違規事件是我處理的，該處有機車格
      ，違規車輛是停在黃線上。過年期間除夕（即95年1月28
      日）開始至農曆初四（即95年2月1日）期間沒有拖吊，農
      曆初五（即95年2月2日）才開始拖吊，且同一地點也不會
      重複拖吊。」等語（見本院卷第35頁至第39頁）。並有車
      牌號碼EDC-209輕型機車違規停放在劃有黃線標線位置之
      照片1幀、桃園縣政府警舉發違反道路交通管理事件通知
      單1紙在卷可佐（見本院卷第24頁、第44頁）。可證異議
      人於95年2月4日9時17分，確將車牌號碼EDC-209號輕型機
      車，停放在桃園縣中壢市○○路182號劃有黃線禁止停車
      標線之處所。
（二）至於異議人提出光碟片1片，辯稱車牌號碼EDC-209輕型機
      車係遭他人移動至上開黃線位置，然經本院當庭勘驗光碟
      內容，異議人所拍攝之照片均未顯示正確拍攝日期，且照
      片中雖有少部分機車違規停放，然並未發現有任何人在移
      動機車之情事，此有勘驗照片15幀在卷可參（見本院卷第
      45頁至第52頁），故由上開勘驗結果自不足以證明異議人
      之車牌號碼EDC-209號輕型機車係遭他人移動至上開黃線
      位置甚明。
（三）綜上證據，異議人仍執前詞置辯，顯然不足採信。異議人
      既然有上開違規之事實，原處分機關據以援引道路交通管
      理管理處罰條例第56條第1項第4款之規定，裁處600元罰
      鍰，於法並無不當，本件異議為無理由，應予駁回。
五、據上論斷，應依道路交通管理處罰條例第87條第2項、道路
    交通案件處理辦法第19條，裁定如主文。
中    華    民    國    95    年    10    月    31    日
                         臺灣宜蘭地方法院交通法庭
                                 法  官  蘇錦秀
以上正本證明與原本無異。
如不服本裁定，應於裁定送達後5日內向本院提出抗告狀。（需
附繕本）
                                 書記官  葉瑩庭
中    華    民    國    95    年    11    月    6     日


司法院資訊處製作；財團法人民間司法改革基金會備份。
